臺灣高雄地方法院刑事判決　　　　　　　　　　　　　九十一年度易字第八四一號
　　公　訴　人　臺灣高雄地方法院檢察署檢察官
　　被　　　告　甲○○
右列被告因竊盜案件，經檢察官提起公訴（九十一年度偵字第一二七號）暨移送併辦
（九十一年度偵字第一０一九四號），本院判決如左：
    主  文
甲○○共同連續攜帶兇器毀壞安全設備竊盜，累犯，處有期徒刑壹年陸月。
扣案千斤頂壹台、鐵剪、三頭板手及鑰匙各壹支均沒收。
    事  實
一、甲○○前因違反毒品危害防制條例案件，經臺灣高雄地方法院於民國八十九年八
    月二十四日，以八十九年度簡上字第九七號判處有期徒刑五月確定，於九十年二
    月十三日易科罰金執行完畢。詎猶不知悔改，復基於意圖為自己不法所有之概括
    犯意，連續於左列時、地竊取他人財物：
(一)於九十年十二月二十日十二時三十分許，與乙○○（業經本院判處有期徒刑七月
    ）共同基於不法所有之意圖，分別騎乘機車前往丁○○位於高雄縣大寮鄉○○村
    ○○路一六四之二號旁之倉庫，趁無人注意之際，持乙○○所有客觀上對人之生
    命、身體安全具危險性之千斤頂一台、鐵剪及三頭板手各一支，破壞該倉庫大門
    上鍊條及鎖頭等安全設備後，入內竊取丁○○所有之玉器用原石六十粒（毀損及
    侵入建築物部分未據告訴），價值新台幣五萬元，二人得手後將上開原石放入塑
    膠籃中，正欲搬出門外時，適為丁○○當場發現，將乙○○逮捕後報警處理，並
    扣得千斤頂一台、鐵剪及三頭板手各一支，甲○○則趁隙逃逸。
(二)復承上開犯意，於九十一年五月七日某時許，在高雄市前鎮區○○○路凱旋醫院
    前，見黃秀連所有之車牌號碼ＤＡ—七三五０號自用小貨車停放該處，遂以自備
    之鑰匙一支，竊取該部小貨車，得手後供己使用。嗣於同年五月十三日一時五分
    許，甲○○駕駛上開小貨車搭載丙○○，共同至高雄市小港區○○○路二號中華
    工程公司欲竊取電纜線，二人尚未著手竊盜行為時，即為巡邏員警當場查獲。
二、案經高雄縣警察局林園分局、高雄市政府警察局小港分局報告臺灣高雄地方法院
    檢察署檢察官偵查起訴及移送併辦。
    理  由
一、訊據被告甲○○固坦承確有於九十一年五月七日竊取被害人黃秀連所有之上開自
    用小貨車，惟矢口否認有與乙○○共同進入被害人丁○○之倉庫竊取玉器用原石
    之行為，辯稱當時該倉庫大門僅以鎖頭扣住鐵鍊而已，並未上鎖，其僅將鎖頭拿
    下，並未破壞門鎖，且其與乙○○進入倉庫後僅拿起石頭把玩，並無攜帶原石離
    開之意圖云云。經查：
(一)同案共犯乙○○於偵查中供述因被告曾拿石頭給伊看，伊覺得很漂亮，遂問被告
    還有沒有，被告便帶伊至上開倉庫拿石頭等語，是其二人係基於拿取原石之不法
    意圖前往上開倉庫已明。又當天倉庫大門原係以鍊條鎖住，但卻遭人打落在地，
    被害人丁○○發現時，被告與乙○○正在搬東西，有些原本放在裡面的玉石當時
    已被搬到門邊，被告見狀則當場騎車逃逸一節，業據被害人丁○○於偵查及審判
    中指訴綦詳。另佐以被告與乙○○未經同意擅自進入被害人丁○○之倉庫，且於
    被害人丁○○發現後立刻匆忙分頭逃竄等情觀之，二人顯具不法意圖，此外，復
    有現場相片七幀在卷足憑，被告辯稱僅係進入倉庫觀賞把玩云云，無非避重就輕
    之詞，不足採信。
(二)至被告竊取被害人黃秀連所有之自用小貨車部分，業經其於審判中供承不諱，核
    與被害人黃秀連於警訊中所指訴之情節相符，復有贓物認領保管收據一紙及扣案
之鑰匙一支可證。綜上所述，本件事證已臻明確，被告犯行堪以認定。
二、按刑法第三百二十一條第三款之攜帶兇器竊盜罪，係以行為人攜帶兇器竊盜為其
    加重條件，此所謂兇器，其種類並無限制，凡客觀上足對人之生命、身體安全構
    成威脅，具有危險性之兇器均屬之，且只須行竊時攜帶此種具有危險之兇器為已
    足，並不以攜帶之初有行兇之意圖為必要，最高法院七十九年台上字第五二五三
    號著有判例可稽。次按竊盜罪既遂與未遂之區別，應以所竊之物已否移入自己支
    配之下為標準，若已將他人財物移歸自己所持有，即應成立竊盜既遂罪，至其後
    將竊得之物遺棄逃逸，或行竊時被人撞見，將竊得之物擲棄，仍無妨於該罪之成
    立，最高法院亦著有七十一年度台上字第一五六０號刑事裁判意旨可資參照。本
    件被告既已將所竊原石置入籃中，並自倉庫內部搬出至門邊，顯已破壞被害人丁○○原來之持有關係，而將原石置於自己實力支配之下，不因被害人事後是否發
    現制止而有異，合先敘明。是核被告甲○○所為，係犯刑法第三百二十一條第一
    項第二款、第三款之攜帶兇器毀壞安全設備竊盜罪及同法第三百二十條第一項之
    普通竊盜罪，公訴人漏未斟酌被告加重竊盜之犯行，而認被告僅觸犯同法第三百
    二十條第一項之普通竊盜罪，尚有未洽，惟其竊盜之基本事實同一，本院自應予
    以審理，並變更其起訴法條。又被告與乙○○就加重竊盜部分犯行，有犯意聯絡
    與行為分擔，係共同正犯。其先後二次竊盜犯行，時間緊接，手法相同，顯係觸
    犯構成要件同一之罪名，應依連續犯之規定從一重論以加重竊盜罪，並加重其刑
    。被告竊取自小貨車部分之犯行雖未經起訴，惟與前開起訴部分既有連續犯之裁
    判上一罪關係，本院自得予以審究，附此敘明。末查，被告前因違反毒品危害防
    制條例案件，經本院以八十九年度簡上字第九七號判處有期徒刑五月確定，於九
    十年二月十三日易科罰金執行完畢，有臺灣高等法院被告全國前案紀錄表附卷足
    稽，其於五年內再為本件犯行，為累犯，應依刑法第四十七條之規定加重其刑。
    其有二加重事由，應依法遞加之。爰審酌被告前有毒品、竊盜前科，素行非佳，
    有前開全國前案紀錄表在卷可參，其年輕體健，竟不思努力工作，以合法手段獲
    取財物，不僅損害社會秩序之安寧，更造成被害人之損失及生活上重大之不便，
    犯後復飾詞卸責，且迄今均未與被害人達成和解，顯無悔意等一切情狀，酌情量
    處如主文所示之刑。扣案之鑰匙一支係被告所有；千斤頂一台、鐵剪及三頭板手
    各一支等物，則係共同正犯乙○○所有，業據其供明在卷，且係供犯罪所用之物
    ，爰依刑法第三十八條第一項第二款規定，併予宣告沒收。
據上論斷，應依刑事訴訟法第二百九十九條第一項前段、第三百條，刑法第二十八條
、第五十六條、第三百二十一條第一項第二款、第三款、第四十七條、第三十八條第
一項第二款，判決如主文。
中      華      民      國      九十一    年      九    月    二十三    日
                                      臺灣高雄地方法院刑事第一庭
                                          審判長法  官  林  水  城
                                                法  官  官  信  成
                                                法  官  謝  雨  真
右正本證明與原本無異。
如不服本判決，應於判決送達後十日內，向本院提出上訴狀。
                                                書記官  陳  威  志
中    華    民    國      九十一      年      九      月     二十四     日
附錄本判決論罪之法條：
刑法第三百二十一條
犯竊盜罪而有左列情形之一者，處六月以上、五年以下有期徒刑：
一  於夜間侵入住宅或有人居住之建築物、船艦或隱匿其內而犯之者。
二  毀越門扇、牆垣或其他安全設備而犯之者。
三  攜帶兇器而犯之者。
四  結夥三人以上而犯之者。
五  乘火災、水災或其他災害之際而犯之者。
六  在車站或埠頭而犯之者。
前項之未遂犯罰之。
刑法第三百二十條
意圖為自己或第三人不法之所有，而竊取他人之動產者，為竊盜罪，處五年以下有期
徒刑、拘役或五百元以下罰金。
意圖為自己或第三人不法之利益，而竊佔他人之不動產者，依前項之規定處斷。
前二項之未遂犯罰之。
